【裁判字號】    92,易,2802
【裁判日期】    921128
【裁判案由】    毒品危害防制條例
【裁判全文】
臺灣板橋地方法院刑事判決                        九十二年度易字第二八二號
    公  訴  人  臺灣板橋地方法院檢察署檢察官
    被      告  甲○○
右列被告因違反毒品危害防制條例案件，經檢察官提起公訴（九十二年度毒偵字第二
二八六０號），本院依簡式審判程序審理，判決如左：
    主  文
甲○○連續施用第二級毒品，累犯，處有期徒刑柒月。扣案之安非他命壹拾貳包（驗
餘淨重伍點零玖公克）沒收銷燬，扣案之吸食器壹組、滴管貳支均沒收。
    事  實
一、甲○○曾於民國八十六年間因違反麻醉藥品管理條例案件，經臺灣桃園地方法院
    判處有期徒刑八月確定；復於八十六年間因違反藥事法案件，經臺灣桃園地方法
    院判處有期徒刑十月確定；嗣甲○○所犯前揭二案接續執行，於八十九年九月五
    日縮刑期滿執行完畢；甲○○又於九十年間因違反毒品危害防制條例案件，經臺
    灣桃園地方法院判處有期徒刑七月確定，於九十二年三月五日執行完畢，猶不知
    悔悟，甲○○前因施用第二級毒品安非他命案件，經臺灣彰化地方法院依檢察官
    聲請以八十七年度毒聲字第一九七九號裁定送觀察、勒戒後，認有繼續施用毒品
    之傾向，於強制戒治後交付保護管束期滿，由臺灣彰化地方法院檢察署檢察官於
    八十八年十一月二十二日以八十八年度戒毒偵字第一六０號不起訴處分書為不起
    訴處分，嗣甲○○再因施用安非他命案件，經臺灣桃園地方法院以九十年度毒聲
    字第一七六六號裁定令入戒治處所施以強制戒治，復經臺灣桃園地方法院於九十
    年十一月九日以九十年度易字第二六號刑事判決判處有期徒刑七月確定，且於九
    十一年六月二十二日因停止戒治後交付保護管束期滿執行完畢，甲○○復基於施
    用第二級毒品安非他命之概括犯意，自九十二年四月間起，至九十二年八月三十
    日止，連續在臺北縣鶯歌鎮○○○街四十號之住處，以將安非他命置於吸食器內
    燒烤而吸取煙霧之方式，非法施用第二級毒品安非他命多次，約每三天施用一次
    ，而三犯施用第二級毒品罪。嗣於九十二年八月三十一日十四時三十分許，在臺
    北縣鶯歌鎮○○路五二五號，為警查獲甲○○，甲○○並帶同警方至臺北縣鶯歌
    鎮○○○街四十號住處，查獲甲○○所有供施用之毒品安非他命壹拾貳包（驗餘
    淨重伍點零玖公克），並扣得甲○○所有供施用毒品所用之吸食器壹組、滴管貳
    支，另扣得分裝袋伍拾柒個。嗣甲○○經本院於九十二年九月一日以九十二年度
    毒聲字第二七三三號裁定令入戒治處所施以強制戒治。
二、案經臺北縣政府警察局板橋分局報請臺灣板橋地方法院檢察署檢察官偵查起訴，
    本院於準備程序進行中，甲○○就被訴事實為有罪之陳述，經告知簡式審判程序
    之旨，並聽取當事人之意見後，裁定進行簡式審判程序。
    理  由
一、右揭事實，業據被告甲○○迭於偵查及本院審理時坦承不諱，復有扣案之第二級
    毒品安非他命壹拾貳包（驗餘淨重伍點零玖公克，此有法務部調查局九十二年十
    月二十日調科壹字第０九二六二六一四一九０號鑑定通知書一份在卷可憑）、吸
    食器壹組、滴管貳支足資佐證，而被告於九十二年八月三十一日為警查獲後在警
    局所採尿液，經送請臺灣檢驗科技股份有限公司鑑定，呈安非他命類陽性反應，
    此有臺灣檢驗科技股份有限公司九十二年九月十日濫用藥物尿液檢驗報告一份在
    卷可憑。又查，被告前因施用第二級毒品安非他命案件，經臺灣彰化地方法院依
    檢察官聲請以八十七年度毒聲字第一九七九號裁定送觀察、勒戒後，認有繼續施
    用毒品之傾向，於強制戒治後交付保護管束期滿，由臺灣彰化地方法院檢察署檢
    察官於八十八年十一月二十二日以八十八年度戒毒偵字第一六０號不起訴處分書
    為不起訴處分，嗣被告再因施用安非他命案件，經臺灣桃園地方法院以九十年度
    毒聲字第一七六六號裁定令入戒治處所施以強制戒治，復經臺灣桃園地方法院於
    九十年十一月九日以九十年度易字第二六號刑事判決判處有期徒刑七月確定，且
    於九十一年六月二十二日因停止戒治後交付保護管束期滿執行完畢等情，有臺灣
    桃園地方法院九十年度易字第二六號刑事裁定電腦列印本、臺灣高等法院被告全
    國前案紀錄表各一份附卷足憑，被告因本件施用毒品犯行，經本院以九十二年度
    毒聲字第二七三三號裁定令入戒治處所施以強制戒治等情，亦有上開裁定正本一
    份附卷可稽。是本件事證明確，被告犯行堪以認定，應予依法論處。
二、核被告甲○○所為，係犯毒品危害防制條例第十條第二項之罪。其持有第二級毒
    品安非他命之低度行為，為施用之高度行為所吸收，不另論罪。又被告先後多次
    非法施用第二級毒品安非他命，時間緊接，犯罪構成要件亦相同，顯係基於概括
    之犯意而為，應依連續犯之規定論以一罪，並依刑法第五十六條之規定加重其刑
    。又查，被告曾於八十六年間因違反麻醉藥品管理條例案件，經臺灣桃園地方法
    院判處有期徒刑八月確定；復於八十六年間因違反藥事法案件，經臺灣桃園地方
    法院判處有期徒刑十月確定；嗣被告所犯前揭二案接續執行，於八十九年九月五
    日縮刑期滿執行完畢；被告又於九十年間因違反毒品危害防制條例案件，經臺灣
    桃園地方法院判處有期徒刑七月確定，於九十二年三月五日執行完畢，有臺灣板
    橋地方法院檢察署刑案資料查註紀錄表、臺灣高等法院被告全國前案紀錄表各乙
    份在卷可按，其於執行完畢後五年內再犯有期徒刑以上刑之本罪，為累犯，應依
    刑法第四十七條之規定遞加重其刑。爰審酌被告雖觸犯本罪，惟念其犯行係戕害
    其自身，對社會治安尚非危害甚鉅，暨其犯罪之動機、目的、手段、所生危害等
    一切情狀，量處如主文所示之刑，以示懲儆。又扣案之毒品安非他命壹拾貳包（
    驗餘淨重伍點零玖公克），係查獲之毒品，不問屬於犯人與否，應依毒品危害防
    制條例第十八條第一項前段之規定宣告沒收銷燬。又扣案之吸食器壹組、滴管貳
    支，係被告所有供施用安非他命所用之物等情，業據被告於本院審理時供明在卷
    （見本院九十二年十一月十九日審判筆錄），爰依刑法第三十八條第一項第二款
    之規定宣告沒收，另扣案之分裝袋伍拾柒個，被告否認與前揭施用毒品之犯行有
    所關聯，且無證據證明係供被告犯罪所用之物，自不予宣告沒收。
三、至被告自九十二年七月底以後至九十二年八月三十日止之施用安非他命行為部分
    ，雖未經檢察官起訴，惟與檢察官起訴之部分，被告係基於概括之犯意而為，為
    連續犯，屬裁判上之一罪，基於審判不可分原則，本院自得併予審究，附此敘明
    。
據上論斷，應依刑事訴訟法第二百七十三條之一第一項、第二百九十九條第一項前段
，毒品危害防制條例第十條第二項、第十八條第一項前段，刑法第十一條前段、第五
十六條、第四十七條、第三十八條第一項第二款，判決如主文。
本案經檢察官游鉦添到庭執行職務
中      華      民      國    九十二    年     十一     月    二十八    日
                                  臺灣板橋地方法院刑事第九庭
                                          法  官  林海祥
右正本證明與原本無異。
如不服本判決，應於判決送達後十日內，向本院提出上訴狀。
                                          書記官  陳映孜
中      華      民      國    九十二    年     十一     月    二十八    日
附錄本案論罪科刑主要法條：
毒品危害防制條例第十條
施用第一級毒品者，處六月以上五年以下有期徒刑。
施用第二級毒品者，處三年以下有期徒刑。


司法院資訊處製作；財團法人民間司法改革基金會備份。
